臺灣南投地方法院民事簡易判決
111年度埔簡字第43號
原      告  旺旺友聯產物保險股份有限公司


法定代理人  劉自明  
訴訟代理人  陳昶名  
複  代理人  李坤昌  
訴訟代理人  陳冠雲  
被      告  司天祥  
上列當事人間請求損害賠償(交通)事件，本院於民國111年5月11
日言詞辯論終結，判決如下：
    主      文
被告應給付原告新臺幣39萬1,908元，及自民國111年2月17日起
至清償日止，按週年利率百分之5計算之利息。
原告其餘之訴駁回。
訴訟費用由被告負擔百分之66，餘由原告負擔。
本判決原告勝訴部分得假執行。
    事實及理由
壹、程序事項：
    被告未於言詞辯論期日到場，復無民事訴訟法第386條所列
    各款情事，依同法第433條之3規定，依職權由原告一造辯論
    而為判決。
貳、實體事項：
一、原告主張：原告承保訴外人傅傳傑所有之車號0000-00號自
    用小客車（下稱系爭A車）。傅傳傑於民國109年2月17日11
    時許，將系爭A車停放在南投縣○○鎮○○路000號路旁（下稱系
    爭地點），被告適於同日12時14分許，醉態駕駛車號0000-0
    0號自用小貨車（下稱系爭B車），沿南投縣埔里鎮南安路由
    育英街往安八街方向行駛至系爭地點時，因酒醉駕駛失控，
    而不慎撞擊系爭A車，並致系爭A車受損。而系爭A車經送廠
    評估判定為無法修復，是原告已依約賠付傅傳傑全損理賠金
    新臺幣（下同）59萬5,000元。爰依保險法第53條第1項、民
    法第184條、第191條之2規定提起本件訴訟等語。並聲明：
    被告應給付原告59萬5,000元，及自起訴狀繕本送達翌日起
    至清償日止，按週年利率5%計算之利息。
二、被告未於言詞辯論期日到場，亦未提出書狀作何聲明或陳述
    供本院審酌。
三、本院得心證理由：
　㈠原告主張被告於前開時、地，駕駛系爭B車因酒醉駕駛失控，
    而不慎撞擊系爭A車而受損，經送廠評估判定系爭A車無法修
    復，是原告已依約賠付全損理賠金59萬5,000元等情，有道
    路交通事故當事人登記聯單、初步分析研判表、道路交通事
    故現場圖、車輛異動登記書、中華賓士汽車股份有限公司（
    下稱中華賓士）台中服務廠估價單、汽車保險內容摘要、汽
    車險理賠計算書、賠償給付同意書、車/財損簽勘單、本件
    道路交通事故調查卷宗、車損照片、本院109年度審原交易
    字第9號刑事判決可參（本院卷第19-45、53-89、119-122、
    137-153頁），並經本院調取本院109年度審原交易字第9號
    刑事卷宗核閱屬實；且被告經本院合法通知，未於言詞辯論
    期日到場，亦未提出任何書狀對原告主張之事實爭執，依民
    事訴訟法第280條第3項前段準用同條第1項之規定，視同自
    認。從而，原告上開之主張，堪信為真實。
  ㈡按因故意或過失，不法侵害他人之權利者，負損害賠償責任
    ；汽車、機車或其他非依軌道行駛之動力車輛，在使用中加
    損害於他人者，駕駛人應賠償因此所生之損害。但於防止損
    害之發生，已盡相當之注意者，不在此限（民法第184條第1
    項前段、第191條之2）。又被保險人因保險人應負保險責任
    之損失發生，而對於第三人有損失賠償請求權者，保險人得
    於給付賠償金額後代位行使被保險人對第三人之請求權，但
    其所請求之數額，以不逾賠償金額為限（保險法第53條第1
    項）。次按物被毀損時，被害人除得依民法第196條請求賠
    償外，並不排除民法第213條至第215條之適用。依民法第19
    6條請求賠償物被毀損所減少之價額，得以修復費用為估定
    之標準，但以必要者為限（例如：修理材料以新品換舊品，
    應予折舊）。被害人如能證明其物因毀損所減少之價額，超
    過必要之修復費用時，就其差額，仍得請求賠償（最高法院
    77年度第9次民事庭會議決議意旨參照）。
  ㈢經查，原告雖主張以系爭A車全損理賠金額為59萬5,000元，
    惟推定全損之金額及全損理賠金額係原告依保險契約計算理
    賠金額之計算式，並非實際損害狀態，是仍應以系爭A車受
    損情形所估算之修理費用核算賠償金額為是。又系爭A車因
    本次車禍事故受損之修理費用共計105萬7,610元，有中華賓
    士估價單、車/財損簽勘單可佐（本院卷第137-143頁），依
    系爭A車之估價單所載修復項目，核與卷附車損照片中系爭A
    車遭撞擊之受損部位相符，堪認上開修復項目所需之費用，
    均屬本次車禍事故之必要修復費用無訛。是被告因醉態駕駛
    失控，而不慎加損害於系爭A車，致系爭A車受損，復難認被
    告對於防止損害之發生已盡相當之注意，且被告之過失行為
    與系爭A車之車損結果，亦有相當因果關係，是依民法第184
    條第1項前段、第191條之2規定，被告自應就本件事故負損
    害賠償責任。原告承保系爭A車並已依保險契約給付，則其
    代位請求被告給付，即屬有據。
　㈣又系爭A車為原告所有，支出修理費用之細項為零件73萬9,66
    9元、工資20萬7,613元、烤漆金額11萬328元，有中華賓士
    估價單、車/財損簽勘單可佐（本院卷第137-143頁）。參照
    現場事故照片、系爭A車之車損照片所顯示之系爭A車主要受
    損部位為左後車尾，足證其修理項目尚屬必要。惟就零件費
    用自應予以折舊。而依行政院所頒固定資產耐用年數表及固
    定資產折舊率之規定，【非運輸業用客車、貨車】之耐用年
    數為5年，依定率遞減法每年折舊1000分之369，並依據固定
    資產折舊率表附註(四)規定：採用定率遞減法者，其最後一
    年之折舊額，加歷年折舊累計額，其總和不得超過該資產成
    本原額之9/10，再參酌營利事業所得稅查核準則第95條第6
    項規定「固定資產提列折舊採用定率遞減法者，以1年為計
    算單位，其使用期間未滿1年者，按實際使用之月數相當於
    全年之比例計算之，不滿1月者，以1月計。系爭A車係於101
    年（西元2012年）1月出廠，有公路監理電子閘門可憑（本
    院卷第117頁），是系爭A車出廠日至本件車禍發生日（109
    年2月17日）止，實際使用年資已逾5年，依前揭說明應以73
    ,967元【計算式：739,669×1/10=73,967，元以下四捨五入
    】計算系爭A車零件損壞之回復費用。綜上，系爭A車之回復
    費用應為39萬1,908元（計算式：73,967+207,613+110,328=
    391,908）。
  ㈤末按給付有確定期限者，債務人自期限屆滿時起，負遲延責
    任。給付無確定期限者，債務人於債權人得請求給付時，經
    其催告而未為給付，自受催告時起，負遲延責任。其經債權
    人起訴而送達訴狀，或依督促程序送達支付命令，或為其他
    相類之行為者，與催告有同一之效力（民法第229條第1項、
    第2項）。又遲延之債務，以支付金錢為標的者，債權人得
    請求依法定利率計算之遲延利息。但約定利息較高者，仍從
    其約定利率。應付利息之債務，其利率未經約定，亦無法律
    可據者，週年利率為5%（民法第233條第1項、第203條）。
    經查，原告對被告請求之侵權行為損害賠償債權，核屬無確
    定期限之給付，自應經原告之催告而未為給付，被告始負遲
    延責任。而原告之民事起訴狀繕本係於111年2月16日送達被
    告，有本院送達證書可憑（本院卷第95頁），然被告迄未給
    付，即應自民事起訴狀繕本送達翌日即111年2月17日起負遲
    延責任，故原告請求被告自111年2月17日起至清償日止，按
    週年利率5%計算之遲延利息，即屬有據。
四、綜上所述，原告依保險法第53條第1項、民法第184條第1項
    前段、第191條之2請求被告給付39萬1,908元，及自111年2
    月17日起至清償日止，按週年利率5%計算之利息，為有理由
    ，應予准許。逾此範圍之請求，為無理由，應予駁回。
五、本件原告勝訴部分，係就民事訴訟法第427條第2項第11款適
    用簡易程序所為被告部分敗訴之判決，依民事訴訟法第389
    條第1項第3款規定，應依職權宣告假執行。
六、訴訟費用負擔之依據：民事訴訟法第79條。
中　　華　　民　　國　　111 　年　　6 　　月　　6 　　日
                  埔里簡易庭  法  官  鄭煜霖
以上為正本係照原本作成。
如不服本判決，應於送達後20日內，向本院提出上訴狀並表明上
訴理由，如於本判決宣示後送達前提起上訴者，應於判決送達後
20日內補提上訴理由書（須附繕本）。
中　　華　　民　　國　　111 　年　　6 　　月　　6 　　日
                              書記官  洪妍汝